【裁判字號】    91,交易,662
【裁判日期】    920120
【裁判案由】    過失傷害
【裁判全文】
臺灣高雄地方法院刑事判決                        九十一年度交易字第六六二號
    公  訴  人  臺灣高雄地方法院檢察署檢察官
    被      告  甲○○  女  四.
右列被告因過失傷害案件，經檢察官提起公訴（九十一年度偵字第二一四四六號），
本院判決如左：
    主  文
甲○○因過失傷害人，處有期徒刑肆月，如易科罰金以參佰元折算壹日。
    事  實
一、甲○○考領有普通小型車駕駛執照，於民國九十一年五月十八日中午十二時四十
    五分許，駕駛車號ＹＶ─七一０七號自用小客車，沿高雄縣旗山鎮○○路由西向
    東方向行駛，途經高雄縣旗山鎮○○路與中山南街交岔口時，本應注意汽車行駛
    時，駕駛人應注意車前狀況，並隨時採取必要之安全措施，以避免危險之發生，
    且依當時天候晴，日間有自然光線，路面無缺陷，道路無障礙物，視距良好，依
    其智識、能力亦無不能注意之情事，竟疏未注意前方狀況，適有陳智華騎乘車號
    ＦＺＦ─０五七號重型機車後載乙○○（二人均有戴安全帽），沿高雄縣旗山鎮
    ○○○街由北向南行至該路口欲左轉進入中學路，兩車因閃煞不及，致甲○○駕
    駛之車號ＹＶ─七一０七號自用小客車車頭保險桿撞及車號ＦＺＦ─０五七號重
    型機車之右側車身，乙○○因而受有臉部多處撕裂傷、右小腿脛腓骨骨折、下肢
    多處摩擦傷併右踝皮膚壞死之傷害。
二、案經乙○○訴由臺灣高雄地方法院檢察署檢察官偵查起訴。
    理  由
一、訊據被告甲○○固坦承於九十一年五月十八日中午十二時四十五分許，駕駛車號
    ＹＶ─七一０七號自用小客車，在高雄縣旗山鎮○○路與中山南街交岔口，與證
    人陳智華所騎乘之車號ＦＺＦ─０五七號重型機車發生擦撞之事實，惟辯稱：伊
    當時並沒有闖紅燈，伊在經過肇事路口時還有先按喇叭，確認左側沒有來車後才
    通過，伊開過去後，陳智華所騎乘的機車突然衝過來，伊就撞上去云云。
二、經查：
  (一)被告係於九十一年五月十八日中午十二時四十五分許，駕駛車號ＹＶ─七一０七
    號自用小客車，行經高雄縣旗山鎮○○路與中山南街交岔口時，與證人陳智華所
    騎乘後載告訴人乙○○之車號ＦＺＦ─０五七號重型機車發生擦撞之情，業經告
    訴人乙○○指述綦詳，核與證人陳智華證述情節相符，並有道路交通事故調查報
    告表一紙、現場照片五張在卷可稽，應堪採信。
  (二)按駕駛人駕駛汽車應注意車前狀況，並隨時採取必要之安全措施，道路交通安全
    規則第九十四條第三項定有明文，此為一般駕駛人應注意並能注意之事項，本件
    被告既考領有普通小型車駕駛執照，自難諉為不知。由本件交通事故發生後雙方
    車輛停止之位置，被告所駕駛之車號ＹＶ─七一０七自小客車，係車頭朝東、車
    尾朝西停止於高雄縣旗山鎮○○路與中山南街交岔路口內，車尾並已完全通過中
    山南街之分向線延長線，告訴人乙○○所乘坐之車號ＦＺＦ─０五七號重型機車
    係停止於車號ＹＶ─七一０七自小客車右前方之中學路西向東車道路邊，其後方
    留有一距車號ＹＶ─七一０七自小客車左前輪十二點二公尺之刮地痕，有道路交
    通事故調查報告表一紙及現場照片五張附卷可佐，參酌雙方行向、路線、路況、
    雙方供述之肇事經過，及被告所駕駛之車號ＹＶ─七一０七自小客車受損位置為
    左前保險桿、前擋風玻璃，足見證人陳智華所騎乘之機車係由中山南街左轉並已
    進入中學路西向東車道時，遭被告所駕駛之車號ＹＶ─七一０七自小客車之車頭
    撞及其機車右側車身，顯見被告確有疏未注意車前狀況之情。況依當時天候晴，
    日間有自然光線，路面無缺陷，道路無障礙物，視距良好，依其智識、能力亦應
    無不能注意之情事，被告行經肇事路段，竟疏未注意車前狀況，並隨時採取必要
    之閃避、煞停等安全措施，致以其座車之車頭撞及告訴人乙○○所搭乘之機車，
    其有過失，至為明顯。而告訴人乙○○因本件道路交通事故受有臉部多處撕裂傷
    、右小腿脛腓骨骨折、下肢多處摩擦傷併右踝皮膚壞死之傷害，有長庚紀念醫院
    九十一年七月二日診斷證明書一紙可參，與被告之過失行為間，有相當之因果關
    係一情，亦堪認定。事證明確，被告犯行，應堪認定。至被告及告訴人乙○○互
    指雙方有闖越紅燈一節，因乏積極之證據足資佐證，是本院無從推認究係何方未
    依號誌指示行駛，附此敘明。
三、核被告甲○○所為，係犯刑法第二百八十四條第一項前段之過失傷害罪。爰審酌
    被告駕駛車輛，本應謹慎小心，以維自身及參與道路交通者之安全，竟疏未注意
    車前狀況而肇事，致告訴人乙○○受有右小腿脛腓骨骨折、下肢多處摩擦傷併右
    踝皮膚壞死等不輕之傷害，且迄今未與告訴人乙○○達成和解，賠償告訴人乙○
    ○之損失等一切情狀，量處如主文所示之刑，並諭知如易科罰金之折算標準。
據上論斷，應依刑事訴訟法第二百九十九條第一項前段，刑法第二百八十四條第一項
前段、第四十一條第一項，罰金罰鍰提高標準條例第一條前段、第二條，判決如主文
。
本案經檢察官吳傑人到庭執行職務。
中      華      民      國    九十二    年      一      月     二十     日
                                  臺灣高雄地方法院交通法庭
                                      法  官    曾  淑  娟
右正本證明與原本無異。
如不服本判決，應於判決送達後十日內，向本院提出上訴狀。
                                      書記官    呂  怜  勳
中      華      民      國    九十二    年      一      月     二十     日
附錄本判決論罪科刑法條：
中華民國刑法第二百八十四條
因過失傷害人者，處六月以下有期徒刑、拘役或五百元以下罰金，致重傷者，處一年
以下有期徒刑、拘役或五百元以下罰金。
從事業務之人，因業務上之過失傷害人者，處一年以下有期徒刑、拘役或一千元以下
罰金，致重傷者，處三年以下有期徒刑、拘役或二千元以下罰金。


司法院資訊處製作；財團法人民間司法改革基金會備份。
